【裁判字號】    92,抗,7
【裁判日期】    920630
【裁判案由】    因被告等誹謗等案件
【裁判全文】
福建高等法院金門分院刑事裁定                          九十二年度抗字第七號
    抗  告  人
    即  自訴人  亞洲酒品事業股份有限公司
    代  表  人  甲○○
    被      告  乙○○
                裴  偉
                白裕承
                吳立文
                林琪玫
                陳文明
                徐文正
右列抗告人因被告等誹謗等案件，不服福建金門地方法院九十年度自字第五號中華民
國九十二年四月二十二日第一審裁定，提起抗告，本院裁定如左：
    主  文
原裁定撤銷，發回福建金門地方法院。
    理  由
一、本件原審法院於九十二年三月二十八日下午四時三十分因自訴人經合法傳喚，無
    正當理由不到庭，批示以撤回自訴論，並以九十二年四月二十二日金院廣刑和九
    ０自字第五號函通知自訴人及被告等因自訴人經合法傳喚無正當理由不到庭，依
    刑事訴訟法第三百三十一條第一項前段規定以撤回自訴論，應認為屬法院之裁定
    ，自訴人對此不服，自應許其提起抗告，合先敘明。
二、原審認定本件自訴人自訴被告乙○○、裴  偉、白裕承、吳立文、林琪玫、陳文
    明、徐文正觸犯刑法誹謗等罪，經原審於九十二年二月二十五日開庭時當庭諭知
    下次開庭時間（即九十二年三月二十八日下午四時三十分），嗣自訴人及其代理
    人均未按時到庭，認為本件屬告訴乃論之罪，自訴人經合法傳喚，無正當理由不
    到庭，批示以撤回自訴論，並以九十二年四月二十一日金院廣刑和九０自字第五
    號函通知自訴人及被告等因自訴人經合法傳喚無正當理由不到庭，依刑事訴訟法
    第三百三十一條第一項前段規定以撤回自訴論，固非無見。
三、惟按告訴乃論之罪，自訴人經合法傳喚，無正當理由不到庭者，以撤回自訴論，
    刑事訴訟法第三百三十一條第一項前段，固有明文。又刑事訴訟法第三百三十一
    條第一項所稱告訴乃論之罪，自訴人經合法傳喚，無正當理由不到庭者，以撤回
    自訴論，係指自訴人始終未曾一次到庭而言，若曾經一次到庭，縱事後經合法傳
    喚均不到庭，亦無刑事訴訟法第三百三十一條規定之適用，即不得以撤回自訴論
    ，業經司法院院字第八八一號及院字第一０四一號解釋甚明。經查：自訴人得委
    任代理人到場，自訴代理人經合法傳喚，倘如期到庭，即與自訴人到庭無異。本
    件抗告人向原審法院提起自訴時，委任有代理人邱文男律師，經原審定期傳喚調
    查，代理人邱文男律師業於九十一年三月二十五日上午九時三十分如期到庭；嗣
    原審改期定於九十一年七月二十三日審理，抗告人另委任吳啟孝律師為代理人，
    代理人吳啟孝律師亦已如期到庭，並非始終未曾一次到庭，此均有原審刑事報到
    單及筆錄在卷可憑，揆諸前揭司法院院字第八八一號及院字第一０四一號解釋意
    旨，縱嗣後自訴人不到庭，亦不得以撤回自訴論。本件原審適用刑事訴訟法第三
    百三十一條第一項前段之規定，以抗告人於九十二年三月二十八日下午四時三十
    分無正當理由不到庭，逕以撤回自訴論，顯屬違誤。抗告人抗告意旨，據以指摘
    原裁定不當，為有理由，自應由本院將原裁定撤銷，發回福建金門地方法院，另
    為適法之裁判。
據上論斷，應依刑事訴訟法第四百十三條，裁定如主文。
中      華      民      國    九十二    年      六      月     三十     日
                                福建高等法院金門分院刑事庭
                                    審判長法  官  陳  中  和
                                          法  官  林  立  華
                                          法  官  李  行  一
右正本證明與原本無異。
不得再抗告。
中      華      民      國    九十二    年      七      月      二      日
                                          書記官  洪  國  輝


司法院資訊處製作；財團法人民間司法改革基金會備份。
